<h2>Side note</h2>
<div>
    The <b>saorbhriathar</b> is the free verb, and it is used when someone has done something but it is unclear as to
    who committed the action. Since the subject is unknown, a pronoun is never added.</br>
    (E.g., Goideadh an níocháin – The washing was stolen)</br>
    <b>Caol</b> verbs are verbs which have a slender vowel (i.e: the letters I and E) as their last vowel</br>
    <b>Leathan</b> verbs are verbs which have a broad vowel (i.e: the letters A O and U) as their last vowel. </br>
    A <b>Séimhiú</b> is when an “H” is added after the first consonant in a verb.</br>
    The pronouns in Irish are as shown in the table below</br>

    <div class="table">
        <table>
            <thead>
                <tr>
                    <th><strong>Irish</strong></th>
                    <th><strong>English</strong></th>
                </tr>
            </thead>
            <tbody>
                <tr>
                    <td><strong>Mé</strong></td>
                    <td>Me</td>
                </tr>
                <tr>
                    <td><strong>Tú</strong></td>
                    <td>You</td>
                </tr>
                <tr>
                    <td><strong>Sé/Sí</strong></td>
                    <td>He/She</td>
                </tr>
                <tr>
                    <td><strong>Sinn or Muid</strong></td>
                    <td>We</td>
                </tr>
                <tr>
                    <td><strong>Sibh</strong></td>
                    <td>You (Plural)</td>
                </tr>
                <tr>
                    <td><strong>Siad</strong></td>
                    <td>They</td>
                </tr>
            </tbody>
        </table>
    </div>
</div>
<h2>One Syllable Verbs</h2>
<div>
    To conjugate a one syllable verb, apply the following rules:</br>
    If the first letter of a verb is a <b>vowel</b>, a <b>d’</b> before the vowel is added, except for when the
    verb is used to form <b>a question, the negative form or the saorbhriathar.</b></br>
    If the first letter of a verb is a <b>consonant</b>, a <b>séimhiú</b> is added except for when the verb
    starts with either an <b>L, N or R </b></br>
    The respective pronouns are added after the verb. If the pronoun is "We", the endings <b>eann/ann</b> are
    added
    To form a question, an <b>Ar</b> is added before the verb. If the verb doesn't start with a vowel, also add
    a séimhiú.</br>
    To form a negative statement, a <b>Níor</b> is added before the verb. Similar to when forming the question,
    a séimhiú is added when the first letter of the verb is not a vowel.</br>
    Finally, to form the saorbhriathar, <b>eadh</b> is added as an ending when the verb is <b>Caol</b>, and
    <b>adh</b> is added when the verb is <b>Leathan</b>
</div>
<h2>Two Syllable Verbs</h2>
<div>
    The rules are nearly exactly the same as the one syllable verbs, but the sinn/muid(we) form,
    <b>aíomar/íomar</b> is used as the verb endings</br>
    Furthur more, the saorbhriathar endings change to <b>aíodh / íodh</b>.
</div>
<h2>Irregular Verbs</h2>
<div>
    There are only 11 Irish Irregular verbs, which are the same for all four tenses. </br>
    Note: Remember to conjugate the third column as shown above with the regular rules, as this is only the me
    form.
    <div class="table">
        <table>
            <thead>
                <tr>
                    <th>Verb</th>
                    <th>English</th>
                    <th>"Mé" form</th>
                    <th>Negative</th>
                    <th>Question</th>
                </tr>
            </thead>
            <tbody>
                <tr>
                    <td>Abair</td>
                    <td>To Say</td>
                    <td>Dúirt mé</td>
                    <td>Ní dúirt</td>
                    <td>An ndúirt?</td>
                </tr>
                <tr>
                    <td>Beir</td>
                    <td>To Catch</td>
                    <td>Rug mé</td>
                    <td>Níor rug</td>
                    <td>Ar rug?</td>
                </tr>
                <tr>
                    <td>Bí</td>
                    <td>To Be</td>
                    <td>Bhí mé</td>
                    <td>Ní raibh</td>
                    <td>An raibh?</td>
                </tr>
                <tr>
                    <td>Clois</td>
                    <td>To Hear</td>
                    <td>Chuala mé</td>
                    <td>Níor chuala</td>
                    <td>Ar chuala?</td>
                </tr>
                <tr>
                    <td>Déan</td>
                    <td>To Make</td>
                    <td>Rinne mé</td>
                    <td>Ní dhearna</td>
                    <td>An ndearna?</td>
                </tr>
                <tr>
                    <td>Faigh</td>
                    <td>To Get</td>
                    <td>Fuair mé</td>
                    <td>Ní bhfuair</td>
                    <td>An bhfuair?</td>
                </tr>
                <tr>
                    <td>Feic</td>
                    <td>To See</td>
                    <td>Chonaic mé</td>
                    <td>Ní fhaca</td>
                    <td>An bhfaca?</td>
                </tr>
                <tr>
                    <td>Ith</td>
                    <td>To Eat</td>
                    <td>D'ith mé</td>
                    <td>Níor ith</td>
                    <td>Ar ith tú?</td>
                </tr>
                <tr>
                    <td>Tabhair</td>
                    <td>To Give</td>
                    <td>Thug mé</td>
                    <td>Níor thug</td>
                    <td>Ar thug tú?</td>
                </tr>
                <tr>
                    <td>Tar</td>
                    <td>To Come</td>
                    <td>Thánig mé</td>
                    <td>Níor tháinig</td>
                    <td>Ar tháinig tú</td>
                </tr>
                <tr>
                    <td>Téigh</td>
                    <td>To Go</td>
                    <td>Chuaigh mé</td>
                    <td>Ní dheachaidh</td>
                    <td>An ndeachaigh?</td>
                </tr>
            </tbody>
        </table>
    </div>
</div>